---
output: github_document
---

<!-- README.md is generated from README.Rmd. Please edit that file -->

```{r, include = FALSE}
knitr::opts_chunk$set(
  collapse = TRUE,
  comment = "#>",
  fig.path = "man/figures/README-",
  out.width = "100%"
)
```

```{r include=FALSE}
load('data.RData')
```


# decJ

<!-- badges: start -->
<!-- badges: end -->

O pacote decJ tem como objetivo auxiliar as pesquisas envolvendo dados de processos no Supremo Tribunal Federal.

## Instalação

Você pode baixar a versão de desenvolvedor em [GitHub](https://github.com/johnmbf/decJ) com:

``` r
# install.packages("devtools")
devtools::install_github("johnmbf/decJ")
```

## Exemplos

A função `extrairSTF.partes( )` retorna uma lista com dados das partes do processo que for requerido. O exemplo abaixo busca as partes da ADI 6201.

```{r}
library(decJ)

listaPartes <- list()
listaPartes <- extrairSTF.partes(listaPartes, 'ADI', 6201, UA)
listaPartes[[6201]]
```

A função `extrairSTF.info( )` retorna uma lista com dados de protocolo e assunto que for requerido. O exemplo abaixo busca a data de protocolo e assunto da ADC 26.

```{r}
library(decJ)

listaInfo <- list()
listaInfo <- extrairSTF.info(listaInfo, 'ADC', 26, UA)
listaInfo[[26]]
```

