---
title: "Usando a família STF"
output: rmarkdown::html_vignette
vignette: >
  %\VignetteIndexEntry{Usando a família STF}
  %\VignetteEngine{knitr::rmarkdown}
  %\VignetteEncoding{UTF-8}
---

```{r setup, include = FALSE}
knitr::opts_chunk$set(
  collapse = TRUE,
  comment = "#>",
  eval = FALSE
)

library(decJ)
```

# Família STF

O pacote decJ surgiu para facilitar as pesquisas com processos e decisões do Supremo Tribunal Federal. Com o tempo, outras funções foram criadas - seja para trabalhar com outros tribunais, seja para trabalhar com atores políticos-jurídicos que chegam aos tribunais, além de utilitários.

A histórica do decJ não importa. Nesse artigo, irei demonstrar como usar a família STF, que é composta por funções que facilitam a pesquisa de processos e decisões do Supremo Tribunal Federal. A família decJ é composta por 7 funções:

```{r family, eval = FALSE}
stf_decisoes()

stf_info()

stf_partes()

stf_relator()

stf_inicial()

stf_jurisprudencia()

stf_jurisprudencia_download()
```

Primeiro, vamos buscar informações sobre os processos. Para isso, podemos usar as primeiras quatro funções. A função `stf_info()` irá retornar dados como a classe e o número do processo, a data de ajuizamento e o assunto. Ela recebe dois argumentos que são obrigatórios: a classe e o número do processo.

```{r info}
decJ::stf_info(classe = "ADPF", processo = 800) |> rmarkdown::paged_table()
```

Pode acontecer de você querer mais de um processo. Para isso, basta passar um vetor de processos. 

```{r info-2}
decJ::stf_info(classe = "ADPF", processo = 800:810) |> rmarkdown::paged_table()
```

Agora, se você quiser mais de um processo de classes diferentes, você precisará utilizar de outros métodos integrados à função, como a familia purrr:

```{r info-3}
lista_processos <- list(
  classe = c('ADI', 'ADPF', 'ADPF', 'ADO'),
  processo = c(6000, 800, 780, 30)
)

purrr::map2_df(
  lista_processos$classe, lista_processos$processo,
  ~ decJ::stf_info(classe = .x, processo = .y)
) |> rmarkdown::paged_table()
```

Note que a função `stf_info()` retorna um data.frame com as informações dos processos sem a identificação específica da classe, por isso não recomendamos usá-la dessa forma. 

As demais funções desse primeiro grupo funcionam exatamente desse mesmo modo. As funções `stf_decisoes()`, `stf_partes()` e `stf_relator()` retornam informações sobre as decisões, partes e relatores dos processos, respectivamente, e recebem apenas dois argumentos: classe e o número do processo.

Por fim, temos três funções mais complexas. A função `stf_inicial()` permite baixar a petição inicial de um determinado processo. Ela recebe dois argumentos obrigatórios: a classe e o número do processo, além do local em que o arquivo deve ser salvo. Um detalhe importante - a função só funciona se o processo for público!

```{r inicial}
decJ::stf_inicial(classe = "ADPF", n = 800, arquivo = ".")
```

Nesse caso, a função salvou na pasta atual a petição inicial da ADPF 800. 

As funções `stf_jurisprudencia()` e `stf_jurisprudencia_download()` permitem buscar e baixar jurisprudência do STF, respectivamente. A busca da jurisprudência pode ser feita tanto com base em palavras-chaves quando com base em classe, mas ainda não é possível utilizar dos dois parâmetros simultaneamente. Além disso, você pode buscar tanto na base de acórdãos quanto de decisões e, também, separadamente. A função permite estabelecer um limite de processos (o padrão é 25).

```{r jurisprudencia}
acordaos <- decJ::stf_jurisprudencia(
  busca = '"judicialização da política"',
  base = 'acordaos',
  quantidade = 5
)
acordaos |> rmarkdown::paged_table()
```

```{r jurisprudencia-2}
decisoes <- decJ::stf_jurisprudencia(
  classe = 'ADI',
  base = 'decisoes',
  quantidade = 5
)
decisoes |> rmarkdown::paged_table()
```

Feito. Agora você já sabe como usar a família STF do decJ. 





